臺灣高等法院臺中分院民事裁定  100年度抗字第439號
抗  告  人  楊需田
相  對  人  楊陳諓楊永固之承.
            楊欣恕楊永固之承.
            楊翠華楊永固之承.
            楊美貞楊永固之承.
            楊雯如楊永固之承.
            莊靜宜楊永固之承.
            莊凱偉楊永固之承.
上一人法定
代  理  人  莊金福
上列抗告人因與楊陳諓等人間損害賠償事件，抗告人對於民國
100年2月25日臺灣彰化地方法院100年度訴字第139號所為裁定，
提起抗告，本院裁定如下：
    主  文
抗告駁回。
抗告程序費用由抗告人負擔。
    理  由
一、程序方面：本件抗告人於原審對相對人楊永固提起損害賠償
    之訴，僅列楊永固為被告，惟楊永固早已於100年1月13日死
    亡，又未選任訴訟代理人為訴訟行為，原應由楊永固之繼承
    人承受訴訟始可結案，惟原審審理過程中未經楊永固之繼承
    人即楊陳諓、楊欣恕、楊翠華、楊美貞、楊雯如、莊靜宜、
    莊凱偉等七人（以下稱楊陳諓等七人）承受訴訟，即於100
    年2 月25日，以訴訟標的及訴之聲明不明確為由，裁定駁回
    抗告人所提之損害賠償之訴，其踐行之程序容有未合，經本
    院於100年6月13日函請原審法院補正，原法院已通知楊永固
    之繼承人即楊陳諓等七人具狀承受訴訟，並已將裁定補送達
    楊陳諓等七人在卷，是上述程序之瑕疵即已補正，先予鈙明
    。
二、按原告之訴有民事訴訟法第249條第1項所列各款情形之一者
    ，依其情形可以補正經審判長定期間命其補正而不補正者，
    法院應以裁定駁回之，為該法條第1項所明定。又同法第244
    條第1項規定：「起訴，應以訴狀表明下列各款事項，提出
    於法院為之：(一)、當事人及法定代理人。(二)、訴訟標的
    及其原因事實。(三)、應受判決事項之聲明」。
三、本件抗告人於原審對相對人提起上開損害賠償之訴，其起訴
    狀「訴之聲明」欄僅記載：「被告（即本件之相對人，以下
    同）應盡到受託理人之責釐清更改處之代筆者」等語，此等
    文句，其文義並不明確，未記載其請求之訴訟標的，亦未記
    載請求法院為如何內容之判決，經原法院於100年2月14日裁
    定命抗告人於收受裁定後七日補正訴之聲明及訴訟標的，抗
    告人於100年2月17日收受上開補正之裁定，此有送達回證可
    稽，抗告人雖於100年2月24日補提書狀，惟該書狀之內容仍
    與起訴狀相同，補正後之「訴之聲明」為：「請求確認被告
    應盡到受託理人之責釐清更改處之代筆者」等字，其內容仍
    屬不明確，且訴訟標的仍未補正，視同未補正，既未如期補
    正，原法院於100年2月25日，以訴訟標的及訴之聲明不明確
    為由，裁定駁回抗告人所提之損害賠償之訴，並無不合。
四、抗告意旨略以：抗告人於原審已繳裁判費以後，原法院再裁
    定命抗告人補正「訴之聲明及訴訟標的」，因抗告人不懂法
    律，於補述之書狀中未能依上述法律之規定為完足之補正，
    致被原法院裁定駁回抗告人所提起之上述損害賠償之訴，但
    抗告人已繳裁判費，請求法院再給一次機會，或者將抗告人
    所繳之裁判費退還，以免受損，爰提起抗告，求予廢棄原裁
    定等語。按上開民事訴訟法之規定，當事人未如期以書狀補
    正起訴狀所欠缺之「訴之聲明及訴訟標的」者，法院即應裁
    定駁回原告之訴，本件抗告人既未依原法院之裁定補正，則
    原法院依據上述規定而裁定駁回抗告人所提之上述損害賠償
    之訴，並無不當。又起訴狀所載內容是否具備上述法定之要
    件，與原告是否已繳裁判費以及所繳裁判費是否應退還，係
    屬二事，玆抗告人所稱伊已繳裁判費以及所繳裁判費請求退
    還等情，不能以此證明原裁定之內容失當，抗告人具狀以此
    對原裁定聲明不服，為無理由，應予駁回。
五、依民事訴訟法第495條之1第1項、第449條第1項、第95條、
    第78條定如主文。
中    華    民    國   100    年    10    月    14    日
                民事第二庭    審判長法  官  邱森樟
                                    法  官  蔡秉宸
                                    法  官  謝說容
以上正本係照原本作成。
再為抗告應以適用法規顯有錯誤為理由。
如提起再抗告者應於裁定送達後10日內向本院提出抗告理由狀（
須按照他造人數附具繕本）並繳納抗告裁判費新臺幣1,000元，
同時委任律師或具有律師資格之關係人為代理人。
                                    書記官  黃薰慧
中    華    民    國   100    年    10    月    14    日
                                                      Ａ